【裁判字號】    99,訴,1280
【裁判日期】    991220
【裁判案由】    毒品危害防制條例
【裁判全文】
臺灣高雄地方法院刑事判決              99年度訴字第1280號
公  訴  人  臺灣高雄地方法院檢察署檢察官
被      告  許美鳳
選任辯護人  石繼志律師（財團法人法律扶助基金會）
            邱超偉律師（財團法人法律扶助基金會）
            王維毅律師（財團法人法律扶助基金會）
上列被告因違反毒品危害防制條例案件，經檢察官提起公訴（99
年度偵緝字第566 號），本院判決如下：
    主  文
許美鳳持有第二級毒品，累犯，處有期徒刑陸月，扣案如附表編
號1 所示第二級毒品大麻壹包，沒收銷燬之；其包裝袋沒收之。
又共同販賣第二級毒品，累犯，處有期徒刑柒年陸月，扣案如附
表編號2 至10所示之第二級毒品甲基安非他命玖包，均沒收銷燬
之；其包裝袋及如附表編號12至16所示之物，均沒收之。應執行
有期徒刑柒年拾月，扣案如附表編號1 所示第二級毒品大麻壹包
、編號2 至10所示之甲基安非他命玖包，均沒收銷燬之；其包裝
袋及如附表編號12至16所示之物，均沒收之。
    事  實
一、許美鳳（綽號「校長」）前因：施用第二級毒品經本院94
    年度簡字第6726號判處有期徒刑6 月；持有第一級毒品經
    本院94年度簡字第6919號判處有期徒刑5 月，二罪並經本院
    95年度聲字第2718號裁定應執行有期徒刑10月確定。復因：
    轉讓第二級毒品經本院95年度訴字第2124號判處有期徒刑
    1 年；施用第二級毒品經本院95年度簡字第1648號判處有
    期徒刑6 月；施用第二級毒品經本院95年度簡字第4949號
    判處有期徒刑6 月，嗣因民國96年減刑，三罪併經本院96年
    度聲減字第6526號裁定各減為有期徒刑6 月、3 月、3 月，
    並定其應執行刑有期徒刑8 月確定。上開應執行刑10月及8
    月經接續執行，於96年12月5 日縮刑期滿執行完畢。
二、詎許美鳳猶未知警惕，於前案受有期徒刑執行完畢後，5 年
    以內復分別為下列之行為：
  (一)許美鳳明知大麻屬毒品危害防制條例第2 條第2 項第2 款所
    列第二級毒品，未經許可不得持有。竟基於持有第二級毒品
    大麻之犯意，於98年7 月7 日前某日取得如附表編號1 所示
    之大麻1 包（毛重2.8 公克、淨重1.93公克）後，藏放在其
    位於高雄市○○區○○路50號3 樓住處本人專用之臥室內，
    未經許可而持有之。嗣於98年7 月7 日上午11時許，經警前
    往上址執行搜索，扣得上開大麻1 包，而查獲上情。
  (二)許美鳳與陳姿蓉（另經本院以98年度訴字第1465號判處有期
    徒刑2 年，緩刑5 年確定）均明知甲基安非他命屬毒品危害
    防制條例第2 條第2 項第2 款所列之第二級毒品，未經許可
    不得販賣、持有。詎許美鳳提供上址住處另一房間予陳姿蓉
    寄宿，並給付陳姿蓉生活費用，陳姿蓉則稱呼許美鳳為「乾
    媽」，二人共同基於意圖營利販賣第二級毒品之犯意聯絡，
    由許美鳳事前販入不詳數量之第二級毒品甲基安非他命，以
    其所有之電子磅秤及空夾鏈袋分裝後，於98年6 月22日前某
    日，許美鳳因事須前往嘉義，乃在上址住處，交付甲基安非
    他命3 包予陳姿蓉，並告知販賣毒品之價格，由陳姿蓉書寫
    在便利貼上，許美鳳並指示陳姿蓉於其不在住處期間，等候
    張翼顯（綽號「阿賢」）來電購買時，將其中1 包甲基安非
    他命販賣予張翼顯，其餘2 包則另待他人購買，或供陳姿蓉
    自行施用。張翼顯果於98年6 月22日下午6 時24分許，使用
    門號0000000000號行動電話，與陳姿蓉所有門號0000000000
    號行動電話聯繫後，陳姿蓉即在許美鳳上址住處，交付甲基
    安非他命1 包（重1.85公克）予張翼顯，惟未當場收取價金
    ，而請張翼顯事後自行與許美鳳結算及交付價金。許美鳳以
    上開方式，與陳姿蓉共同販賣甲基安非他命以營利。嗣因警
    已對上開通話執行通訊監察，並於98年7 月7 日上午11時許
    ，至上址執行搜索，扣得如附表所示許美鳳所有之甲基安非
    他命9 包、電子磅秤1 臺、空夾鏈袋11包；陳姿蓉所有之門
    號0000000000號行動電話1 支（含SIM 卡）、記載毒品價目
    之便利貼1 張、空夾鏈袋1 包等物，而查獲上情。
二、案經行政院海岸巡防署南部地區巡防局報請臺灣高雄地方法
    院檢察署檢察官偵查起訴。
    理  由
一、證據能力之判斷─
  (一)證人陳姿蓉、吳親親於警詢中之陳述，與審判中陳述之範圍
    ，未盡相同。本院審酌二人於警詢中陳述時，因被告許美鳳
    未同時在場，較無人情壓力，且甫經查獲即緊接應詢，未及
    權衡利害關係或受其他不當影響，嗣於審判中到庭接受交互
    詰問，亦未曾表示員警於警詢中有何違法或不當詢問之情形
    ，其二人於警詢中陳述之客觀環境及條件，具有可信之特別
    情況，且為證明被告犯罪存否所必要，依刑事訴訟法第159
    條之2 之規定，自有證據能力。
  (二)證人陳姿蓉、吳親親、張翼顯於偵查中向檢察官所為之陳述
    ，均經具結以擔保其陳述之真實性，復於審判中到庭作證，
    已給予被告及辯護人對質詰問之機會，且證人於審判中均未
    表示檢察官有何違法或不當訊問之情形，依其三人於偵查中
    陳述之客觀環境及條件，無顯不可信之情況，依刑事訴訟法
    第159 條之1 第2 項之規定，均有證據能力。
  (三)至於本判決所引用之其他證據資料，均經當事人及辯護人於
    審理中表示對於證據能力無意見（見本院99年度審訴字第25
    92號卷〈下稱審訴卷第33頁），且於調查證據時，已知其內
    容及性質，均未於言詞辯論終結前聲明異議。本院審酌各該
    證據作成之情況，並無違法不當取證或顯有不可信之情形，
    作為證據使用均屬適當，依刑事訴訟法第159 條之5 之規定
    ，均有證據能力，合先敘明。
二、認定事實所憑證據及被告之辯解─
    訊據被告許美鳳矢口否認有何持有大麻或販賣甲基安非他命
    犯行，辯稱：扣案如附表所示之大麻、甲基安非他命及其他
    物品均非伊所有，亦未指示陳姿蓉販賣甲基安非他命予張翼
    顯云云。經查：
  (一)被告承租高雄市○○區○○路50號3 樓房屋，除供自己居住
    外，另將其中一房供另案被告陳姿蓉寄宿，陳姿蓉並邀友人
    吳親親同住該房間。經警於98年7 月7 日上午11時許，持搜
    索票至上址執行搜索，分別在如附表所示之客廳、臥室及浴
    廁等處，扣得如附表所示之大麻1 包、甲基安非他命9 包、
    電子磅秤1 臺、空夾鏈袋11包、門號0000000000號行動電話
    1 支（含SIM 卡）、記載毒品價目之便利貼1 張等物品，為
    被告所自承（見臺灣高雄地方法院檢察署99年度偵緝字第56
    6 號卷〈下稱偵緝卷〉第34-35 頁、本院審訴卷第31頁、本
    院99年度訴字第1280號卷〈下稱訴字卷〉第142 頁），且經
    證人陳姿蓉、吳親親於警詢、偵查及本院審理中，分別證述
    明確（見海岸巡防總局南部地區巡防局98年7 月7 日高縣機
    字第0980011419號卷〈下稱海巡卷〉第7-8 、17-18 頁、臺
    灣高雄地方法院檢察署98年度20081 號影卷〈下稱另案偵卷
    〉第6 、69、80頁、偵緝卷第52、55頁、本院訴字卷第78、
    86-88 、98、100 、105-106 頁），並有搜索票、搜索扣押
    筆錄、扣押物品目錄表、現場採證照片、扣案便利貼影本、
    陳姿蓉指認許美鳳之照片在卷可稽（見海巡卷第26頁背面、
    第1-5 頁、第19-21 頁、第15頁背面、第16頁背面），復有
    如附表所示之物扣案為憑。扣案如附表編號1 所示之毒品，
    經送驗結果，確為第二級毒品大麻（淨重1.93公克）；編號
    2 至10所示之毒品及編號11之結晶體，經送驗結果，均呈第
    二級毒品甲基安非他命之陽性反應（合計驗後淨重12.516公
    克）等情，有法務部調查局濫用藥物實驗室鑑定書、高雄醫
    學大學附設中和醫院檢驗報告在卷可參（見另案偵卷第49、
    42頁）。又另案被告陳姿蓉稱呼被告為「乾媽」；證人張翼
    顯綽號「阿賢」，稱呼被告為「校長」等情，亦據被告供明
    在卷（見偵緝卷第35、54頁），並經證人陳姿蓉、吳親親、
    張翼顯分別證述明確（見海巡卷第8 、18頁、另案偵卷第5
    、69頁、偵緝卷第52、74頁、本院訴字卷第65、82、109 頁
    ）。上開部分之事實，已堪認定。
  (二)扣案如附表編號1 所示之大麻1 包，係在被告上址住處本人
    專用之臥室內所查獲，且非寄宿該址之陳姿蓉、吳親親所有
    ，業據證人陳姿蓉、吳親親於偵查及本院審理中，分別證述
    明確（另案偵卷第69、80頁、本院訴字卷第87、100 、106
    頁），並有扣押物品目錄表、現場採證照片在卷可稽（見海
    巡卷第3 、21頁），自屬被告持有無疑。被告雖辯稱：伊因
    工作因素，經常往返高雄、嘉義之間，未固定居住上址住處
    ，且伊房門未上鎖，陳姿蓉、吳親親均可任意進出伊臥室云
    云。惟證人陳姿蓉、吳親親於本院審理中均證稱：上開臥室
    僅被告本人專用，外出時則關閉房門，其二人均未任意進出
    等語（見本院訴字卷第79、87、98-99 頁）。參以陳姿蓉係
    80年2 月19日生、吳親親則係74年3 月12日生，於本案查獲
    時，分別甫滿18歲及24歲，且陳姿蓉並無工作收入，尚寄宿
    被告上址住處，由被告接濟生活費等情，業經被告供明在卷
    （見本院訴字卷第146 頁），且經證人陳姿蓉證述明確（見
    海巡卷第8 頁背面、另案偵卷第6 頁）。依陳姿蓉、吳親親
    之年齡、社會經驗及經濟狀況，衡情應無購買大麻之資力及
    管道。上開大麻既在被告專用之臥室內扣得，寄宿之陳姿蓉
    、吳親親又無取得上開大麻之資力或管道，已足可排除二人
    持有大麻之可能，足認上開大麻確係被告持有無誤。被告持
    有第二級毒品大麻之事實，已堪認定。
  (三)又被告事前販入不詳數量之甲基安非他命，以其所有之電子
    磅秤及空夾鏈袋分裝後，於98年6 月22日前某日，因事前往
    嘉義，乃於臨行前，在上址住處，交付甲基安非他命3 包予
    另案被告陳姿蓉，並告知販賣毒品之價格，由陳姿蓉書寫在
    便利貼上，被告並指示陳姿蓉於其不在住處期間，須等候張
    翼顯來電購買時，將其中1 包甲基安非他命販賣予張翼顯，
    其餘2 包則另待他人購買，或供陳姿蓉自行施用等情，業據
    證人陳姿蓉於警詢、偵查及本院審理中指證歷歷（見海巡卷
    第7 頁背面、第8 頁背面、另案偵卷第4-5 頁、偵緝卷第53
    、55頁、本院訴字卷第79-80 、83、86頁）。證人吳親親亦
    證稱：許美鳳身上都有很多小包裝的毒品，有時會叫陳姿蓉
    在家把毒品收好，這次許美鳳去嘉義，所以陳姿蓉把毒品放
    在自己房間內，甲基安非他命係許美鳳所有。伊有在上址寄
    宿處親眼看過許美鳳拿毒品給陳姿蓉等語（見海巡卷第17-
    18頁、本院訴字卷第105-106 頁）。其後張翼顯果於98年6
    月22日下午6 時24分許，使用門號0000000000號行動電話，
    與陳姿蓉所有門號0000000000號行動電話聯繫，陳姿蓉即在
    許美鳳上址住處，交付甲基安非他命1 包（重1.85公克）予
    張翼顯，惟未當場收取價金，而請張翼顯事後自行與許美鳳
    結算及交付價金，業據證人陳姿蓉證述綦詳（見本院訴字卷
    第82-83 、89-93 頁），復有通訊監察譯文在卷可佐（見海
    巡卷第10頁）。證人張翼顯雖否認購買甲基安非他命，惟亦
    證稱上開門號0000000000號行動電話應係其所使用，且前揭
    通話內容確係其與陳姿蓉之通話內容等語（見本院訴字卷第
    70、73頁）。
  (四)經本院另案勘驗上開通話之通訊監察錄音光碟，譯文如下（
    陳姿蓉簡稱「女」、張翼顯簡稱「男」）：「男：嗯…那個
    …『半』差不多是多少？」、「女：嗯？」、「男：『半』
    。」、「女：『半』…你說多少錢喔？」、「男：嗯。」、
    「女：『半』喔，半個。」、「男：（未回應）」、「女：
    啊？」、「男：嗯。」、「女：你說185 喔？」、「男：啊
    ？」、「女：你說18點…1 點85喔？」、「「男：對對對。
    」、「女：35。」、「男：喔，那『一個』呢？」、「女：
    嗯？什麼？」、「男：『一個』呢？」、「女：上次『校長
    』是給你『7 』嘛。」、「男：嗯。」、「女：對啊，一樣
    啊。」、「男：啊，一樣的東西嗎？」、「女：啊？你說一
    樣是哪個？」、「男：東西。」、「女：你…你上次拿是哪
    一個？」、「男：很久了欸。」、「女：對啊，這次…這個
    是『校長』這次拿給我的。」、「男：（打噴嚏）是喔、」
    、「女：嗯。」、「男：那我…我等一下過去，看一下。」
    、「女：謝謝。」、「男：好不好？」、「女：你現在過來
    嗎？」、「男：因為我現在在那個三多路這裡」、「女：那
    你多久會過來？」、「男：你…我差不多20分鐘。」、「女
    ：20分鐘後從那邊出發嗎？」、「男：欸，對。」、「女：
    喔。」、「男：沒…沒有。」、「女：啊？」、「男：20分
    鐘到你那裡。」、「女：喔，好。」、「男：OK？」、「女
    ：OK。」、「男：好，好。」、「女：嗯，嗯。」等語，有
    本院98年度訴字第1465號刑事判決附件譯文在卷可參（見本
    院訴字卷第29-31 頁）。證人陳姿蓉於本院審理中證稱：上
    開通話內容中，張翼顯問「『半』差不多是多少？」，是問
    甲基安非他命的價錢，「半」是指毒品重量、「185 」是之
    前許美鳳有伊講3 個數字，伊抄在便利貼上面。伊回答「35
    」是指3,500 元。「上次校長是給你『7 』嘛」這句話裡的
    「校長」是指許美鳳、「7 」是代表7,000 元，因許美鳳前
    一次拿毒品給張翼顯時，伊有在場看到，所以知道上一次是
    7,000 元。98年6 月24日這次通話後，伊有在許美鳳上址住
    處，交付甲基安非他命給張翼顯，數量就是電話裡說的1.85
    公克，但沒有向張翼顯收錢，因為他好像錢帶不夠，伊叫他
    自己跟許美鳳算。伊拿給張翼顯的毒品，不是許美鳳當天拿
    給伊，應該是前兩天。許美鳳拿甲基安非他命給伊時，對伊
    說如果張翼顯有過來的話，就拿給他等語（見本院訴字卷第
    89-93 頁）。證人張翼顯亦於本院審理中證稱：伊稱呼許美
    鳳為「校長」；該次通話係伊向陳姿蓉調甲基安非他命等語
    （見本院訴字卷第65、73頁）。證人陳姿蓉上開證述，核與
    通話內容之語意相符，自堪採信。被告確有指示陳姿蓉販賣
    甲基安非他命予張翼顯之事實，已堪認定。
  (五)被告雖辯稱並未指示陳姿蓉販賣甲基安非他命予張翼顯云云
    ，然扣案如附表所示之甲基安非他命9 包，其中4 包係在被
    告專用之臥室中查獲；3 包係在浴廁內查獲；其餘2 包則在
    陳姿蓉房內查獲，以陳姿蓉之資力，顯無能力購買如此數量
    之毒品，是其證稱扣案之甲基安非他命均為被告所有，於98
    年6 月22日交予伊3 包甲基安非他命（交付張翼顯1 包、在
    其房內查獲2 包），應堪採信。況依上開通訊監察譯文，陳
    姿蓉對於毒品數量之計算，顯無足夠知識及經驗，尚需依賴
    便利貼上之記載，且陳姿蓉於通話中對張翼顯表示「上次『
    校長』是給你『7 』嘛。」、「這次…這個是『校長』這次
    拿給我的。」等語，張翼顯均能自然應答，顯見張翼顯先前
    確曾向「校長」許美鳳購買甲基安非他命，且對於陳姿蓉本
    次係代「校長」許美鳳販賣甲基安非他命等情，早已知情。
    被告前開所辯，無非卸責之詞；證人張翼顯證稱上開通話僅
    係詢價，並非購買云云，顯屬迴護被告之語，均不足採信。
  (六)按販賣甲基安非他命毒品，並無一定之價格，隨供需雙方之
    資力或關係之深淺或需求之數量、貨源之充裕與否、販賣者
    對於資金之需求如何與殷切與否，以及政府查緝之態度，而
    為各種風險評估，而有不同標準。販賣者從各種「價差」、
    「量差」或「純度」謀取利潤，或有差異，然其所圖利益之
    目的，則無二致。且一般民眾普遍認知毒品之非法交易，向
    為政府查禁森嚴且重罰不貸，衡諸常情，倘非有利可圖，絕
    無甘冒重罰風險之理。舉凡毒品之有償交易，除足以反證其
    確另基於某種非圖利本意之關係外，通常尚難因無法查悉其
    買進、賣出之差價，而諉無營利之意思，或阻卻販賣犯行之
    追訴（最高法院87年度臺上字第3164號判決意旨參照）。況
    販賣毒品之所謂販賣行為，係行為人基於營利之目的，而販
    入或賣出毒品而言。販賣毒品者，其主觀上須有營利之意圖
    ，且客觀上有販賣之行為即足構成，至於實際上是否已經獲
    利則非所問。即於有償讓與他人之初，係基於營利之意思，
    並著手實施，而因故無法高於購入之原價出售，最後不得不
    以原價或低於原價讓與他人時，仍屬販賣行為。必始終無營
    利之意思，縱以原價或低於原價有償讓與他人，方難謂為販
    賣行為，而僅以轉讓罪論處（同院93年度臺上字第1651號判
    決意旨參照）。本件因被告未供述販入價格，無從計算其販
    賣毒品所賺取之差價，惟被告與張翼顯既非近親摯友，倘無
    利可圖，被告自無可能甘冒重罰之風險，且於外出臨行之際
    ，仍念茲在茲，指示陳姿蓉等候張翼顯來電，販賣甲基安非
    他命予張翼顯，顯見其必有賺取價差以牟利之意圖甚明。
  (七)綜上所述，本件事證明確，被告上開犯行均堪認定，應依法
    論科。
三、論罪科刑之理由─
  (一)按大麻、甲基安非他命均屬毒品危害防制條例第2 條第2 項
    第2 款所列之第二級毒品。核被告許美鳳所為：如事實欄二
    、(一)所示部分，係犯毒品危害防制條例第11條第2 項之持有
    第二級毒品罪；如事實欄二、(二)所示部分，則係犯毒品危害
    防制條例第4 條第2 項之販賣第二級毒品罪。其於販賣前後
    持有甲基安非他命之低度行為，應為販賣之高度行為所吸收
    ，不另論罪。被告就販賣甲基安非他命之犯行，與另案被告
    陳姿蓉之間，有犯意聯絡及行為分擔，應論以共同正犯。又
    被告前有如事實欄一所載之犯罪科刑及執行情形，有臺灣高
    等法院被告前案紀錄表在卷可按。其於受徒刑之執行完畢後
    ，5 年以內故意再犯本件有期徒刑以上之二罪，均屬累犯，
    應依刑法第47條第1 項之規定，分別加重其刑（販賣第二級
    毒品罪之法定刑無期徒刑部分不得加重）。
  (二)本院審酌被告明知大麻、甲基安非他命均屬列管之第二級毒
    品，非經許可不得持有、販賣，竟無視法律禁令，非法持有
    大麻、販賣甲基安非他命，法紀觀念淡薄，且其前已多次因
    施用第二級毒品，歷經觀察勒戒、強制戒治及執行有期徒刑
    ，有上開前案紀錄表在卷可查，素行欠佳，且對於毒品戒斷
    之痛苦，嚴重戕害身心，知之甚詳，為圖不法私利，罔顧他
    人健康，竟與甫滿18歲之另案被告陳姿蓉，共同販賣甲基安
    非他命牟利，惡性非輕；衡以被告教育程度為國中畢業、以
    販售化妝品為業、育有兩名尚在學之子女等情，據其供陳在
    卷，並有基本資料在卷可參（見本院訴字卷第142 、144 頁
    、鳳山分局警卷第7 頁），及其犯罪動機、手段、持有大麻
    及販賣甲基安非他他命之數量、犯罪後之態度等一切情狀，
    認檢察官雖未就被告持有大麻部分求刑，惟就被告販賣甲基
    安非他命部分，具體求處有期徒刑7 年6 月，應屬適當，爰
    分別量處如主文所示之刑，並定其應執行之刑。
  (三)沒收部分：
  1.扣案如附表編號1 所示之大麻1 包，應依毒品危害防制條例
    第18條第1 項前段之規定，在持有第二級毒品之罪刑項下，
    宣告沒收銷燬。上開大麻之包裝袋，係供包裹毒品以利防潮
    、持有、保存之用，應依刑法第38條第1 項第2 款之規定，
    併於上開罪刑項下宣告沒收。
  2.扣案如附表編號2 至10所示之甲基安非他命9 包，均應依毒
    品危害防制條例第18條第1 項前段之規定，在販賣第二級毒
    品之罪刑項下，宣告沒收銷燬。上開甲基安非他命之包裝袋
    ，均係供包裹毒品以利防潮、便於攜帶販賣，應依毒品危害
    防制條例第19條第1 項規定，併於上開罪刑項下宣告沒收。
  3.扣案如附表編號12所示之行動電話1 支（含門號0000000000
    號SIM 卡1 張）、編號13所示記載毒品價目之便利貼1 張、
    編號14之空夾鏈袋1 包，均屬共犯陳姿蓉所有；編號15之空
    夾鏈袋11包及編號16之電子磅秤1 臺，則屬被告所有，均係
    供二人販賣甲基安非他命所用或預備之物，業據證人陳姿蓉
    證述在卷（見海巡卷第7 頁背面、另案偵卷第81頁、偵緝卷
    第55頁）。依共同正犯責任共同原則，附表編號12、13、16
    所示之行動電話（含SIM 卡）、便利貼及電子磅秤，均應依
    毒品危害防制條例第19條第1 項之規定，在被告販賣第二級
    毒品罪刑項宣告沒收；編號14、15所示之空夾鏈袋，均應依
    刑法第38條第1 項第2 款規定，在同一罪刑項下宣告沒收。
  4.本件販賣甲基安非他命約定價金3,500 元，共犯陳姿蓉並未
    當場收取，而係請買受人張翼顯自行與被告結算及交付價金
    等情，業據證人陳姿蓉於本院審理中證述明確（見本院訴字
    卷第82頁），復無證據證明被告已收取此部分之交易金額，
    難認確有販毒所得，爰不予宣告沒收。
  5.至於扣案如附表編號11所示含有甲基安非他命成分之結晶體
    1 罐，係被告浸泡施用後之玻璃吸食器所形成之殘渣結晶，
    業據證人陳姿蓉證述在卷（見偵緝卷第55頁）；扣案之疑似
    搖頭丸錠劑6 顆，送鑑結果為硝甲西畔及氟硝西畔，有高雄
    醫學大學附設中和醫院檢驗報告在卷可佐（見另案偵卷第43
    -44 頁）；其他扣案之許美鳳護照1 本、來往大陸簽註申請
    表1 張、吸食器2 組、酒精燈2 座、瓦斯槍噴頭3 個、玻璃
    吸管5 支、葡萄糖13包、門號0000000000號行動電話1 支（
    含SIM 卡）等物（詳見海巡卷第3-5 頁扣押物品目錄表），
    皆無證據證明與本案有關，均不予宣告沒收。
據上論斷，應依刑事訴訟法第299 條第1 項前段，毒品危害防制
條例第4 條第2 項、第11條第2 項、第18條第1 項前段、第19條
第1 項，刑法第11條、第28條、第47條第1 項、第38條第1 項第
2 款、第51條第5 款、第9 款，判決如主文。
本案經檢察官鄭珮琪到庭執行職務。
中    華    民    國    99    年    12    月    20    日
                  刑事第十六庭  審判長法  官  曾逸誠
                                      法  官  洪榮家
                                      法  官  林柏壽
以上正本係照原本作成。
如不服本判決應於收受判決後10日內向本院提出上訴書狀，並應
敘述具體理由。其未敘述上訴理由者，應於上訴期間屆滿後20日
內向本院補提理由書（均須按他造當事人之人數附繕本）「切勿
逕送上級法院」。
中    華    民    國    99    年    12    月    20    日
                                      書記官  洪嘉慧
附錄本案論罪科刑法條：
毒品危害防制條例第4 條第2 項
製造、運輸、販賣第二級毒品者，處無期徒刑或7 年以上有期徒
刑，得併科新臺幣1 千萬元以下罰金。
毒品危害防制條例第11條第2 項
持有第二級毒品者，處2 年以下有期徒刑、拘役或新臺幣3 萬元
以下罰金。
附表(許美鳳位於高雄市○○區○○路50號3 樓住處之扣案物品)
┌─┬──────┬───────┬────────┬─────┐
│編│扣案物品名稱│     數量     │    查獲位置    │   備註   │
│號│            │              │                │          │
├─┼──────┼───────┼────────┼─────┤
│1 │大麻        │1 包          │許美鳳專用之臥室│許美鳳所有│
│  │（含包裝袋）│(毛重2.8公克) │                │(淨重1.93 │
│  │            │              │                │ 公克)    │
├─┼──────┼───────┼────────┼─────┤
│2 │甲基安非他命│1 包          │許美鳳專用之臥室│(1)        │
│  │（含包裝袋）│(毛重3.9公克) │                │編號2 至10│
├─┼──────┼───────┼────────┤所示之甲基│
│3 │甲基安非他命│1 包          │許美鳳專用之臥室│安非他命9 │
│  │（含包裝袋）│(毛重3.8公克) │                │包及編號11│
├─┼──────┼───────┼────────┤所示含甲基│
│4 │甲基安非他命│1 包          │許美鳳專用之臥室│安非他命之│
│  │（含包裝袋）│(毛重0.5公克) │                │結晶體1 罐│
├─┼──────┼───────┼────────┤，合計驗後│
│5 │甲基安非他命│1 包          │許美鳳專用之臥室│淨重12.516│
│  │（含包裝袋）│(毛重0.4公克) │                │公克。    │
├─┼──────┼───────┼────────┤(2)        │
│6 │甲基安非他命│1 包          │浴廁            │編號9、10 │
│  │（含包裝袋）│(毛重0.3公克) │                │所示之甲基│
├─┼──────┼───────┼────────┤安非他命2 │
│7 │甲基安非他命│1 包          │浴廁            │包係許美鳳│
│  │（含包裝袋）│(毛重0.2公克) │                │交予陳姿蓉│
├─┼──────┼───────┼────────┤販賣。    │
│8 │甲基安非他命│1 包          │浴廁            │(3)        │
│  │（含包裝袋）│(毛重0.3公克) │                │編號11所示│
├─┼──────┼───────┼────────┤含甲基安非│
│9 │甲基安非他命│1 包          │陳姿蓉與吳親親  │他命之結晶│
│  │（含包裝袋）│(毛重1.56公克)│共住之房間      │體1 罐，為│
├─┼──────┼───────┼────────┤許美鳳施用│
│10│甲基安非他命│1 包          │陳姿蓉與吳親親  │剩餘殘渣，│
│  │（含包裝袋）│(毛重1.35公克)│共住之房間      │與本案無關│
├─┼──────┼───────┼────────┤，不予宣告│
│11│含甲基安非他│1 罐          │客廳            │沒收。    │
│  │命成分結晶體│(毛重140公克) │                │          │
├─┼──────┼───────┼────────┼─────┤
│12│行動電話 (序│1 支          │陳姿蓉與吳親親  │陳姿蓉所有│
│  │號0000000000│(含SIM卡1張)  │共住之房間      │供犯罪所用│
│  │32555 號。含│              │                │          │
│  │門號00000000│              │                │          │
│  │89號SIM卡)  │              │                │          │
├─┼──────┼───────┼────────┼─────┤
│13│記載毒品價目│1 張          │陳姿蓉與吳親親  │陳姿蓉所有│
│  │之便利貼    │              │共住之房間      │供犯罪所用│
├─┼──────┼───────┼────────┼─────┤
│14│空夾鏈袋    │1 包          │陳姿蓉與吳親親  │陳姿蓉所有│
│  │            │              │共住之房間      │供犯罪預備│
├─┼──────┼───────┼────────┼─────┤
│15│空夾鏈袋    │11包          │客廳            │許美鳳所有│
│  │            │              │                │供犯罪預備│
├─┼──────┼───────┼────────┼─────┤
│16│電子磅秤    │1 臺          │客廳            │許美鳳所有│
│  │            │              │                │供犯罪所用│
└─┴──────┴───────┴────────┴─────┘

司法院資訊處製作；財團法人民間司法改革基金會備份。
